臺灣臺中地方法院刑事裁定
111年度聲字第3262號
聲  請  人  臺灣臺中地方檢察署檢察官
受  刑  人  劉忠政



上列聲請人因受刑人數罪併罰有二裁判以上，聲請定其應執行之
刑（111年度執聲字第2415號），本院裁定如下：
    主    文
劉忠政因犯如附表所示各罪所處之刑，應執行有期徒刑貳年參月
。
    理    由
一、本件聲請意旨略以：受刑人劉忠政犯數罪，先後經判決確定
    如附表，應依刑法第53條、第51條第5款，定應執行之刑，
    爰依刑事訴訟法第477條第1項之規定聲請裁定等語。
二、按裁判確定前犯數罪者，併合處罰之。但有下列情形之一者
    ，不在此限：一、得易科罰金之罪與不得易科罰金之罪。二
    、得易科罰金之罪與不得易服社會勞動之罪。三、得易服社
    會勞動之罪與不得易科罰金之罪。四、得易服社會勞動之罪
    與不得易服社會勞動之罪。前項但書情形，受刑人請求檢察
    官聲請定應執行刑者，依第51條規定定之；數罪併罰，有二
    裁判以上者，依第51條之規定，定其應執行之刑；數罪併罰
    ，分別宣告其罪之刑，宣告多數有期徒刑者，於各刑中之最
    長期以上，各刑合併之刑期以下，定其刑期。但不得逾30年
    ，刑法第50條、第53條、第51條第5款分別定有明文。
三、次按數罪併罰，應依分別宣告其罪之刑為基礎，定其應執行
    刑，此觀刑法第51條規定自明，故一裁判宣告數罪之刑，雖
    曾經定其執行刑，但如再與其他裁判宣告之刑定其執行刑時
    ，前定之執行刑當然失效，仍應以其各罪宣告之刑為基礎，
    定其執行刑，不得以前之執行刑為基礎，以與後裁判宣告之
    刑，定其執行刑（最高法院83年度台抗字第502號裁定意旨
    參照）；惟上開更定之應執行刑，不應比前定之應執行刑加
    計其他裁判所處刑期後為重，否則即與法律秩序理念及法律
    目的之內部界限有違，難認適法（最高法院93年度台非字第
    192號裁定意旨參照）。是數罪併罰，有二裁判以上，定其
    應執行之刑時，固屬於法院自由裁量之事項，然仍應受前揭
    外部性界限及內部性界限之拘束。
四、查受刑人因犯如附表所示之罪，經法院分別判處如附表所示
    之刑，均已確定在案，有各該判決書及臺灣高等法院被告前
    案紀錄表等在卷可稽。而其中受刑人所犯如附表編號1、8所
    示得易科罰金，與附表編號2至7所示不得易科罰金之罪，依
    刑法第50條第1項但書之規定原固不得併合處罰，然本件受
    刑人就附表所示各罪請求檢察官聲請定應執行刑，業經其提
    出臺灣臺中地方檢察署刑法第50條第1項但書案件是否請求
    定應執行刑調查表附卷可稽。又其中受刑人所犯附表編號1
    至7所示之罪刑，前經本院以110年度聲字第2165號定應執行
    刑為有期徒刑2年確定在案。是以，本院定應執行刑，除不
    得逾越前述法律之外部性界限，即不得重於附表所示各罪之
    總和；亦應受內部性界限之拘束，即不重於附表編號1至7所
    定之執行刑加計編號8所示之刑之總和。茲檢察官聲請定其
    應執行之刑，本院審核認聲請為正當，審酌被告就附表編號
    1至7所犯均為違反毒品危害防制條例案件，及各罪犯罪情節
    、侵害之法益、法律目的、受刑人違反之嚴重性及行為態樣
    等情狀，定其應執行之刑如主文所示。
五、爰依刑事訴訟法第477條第1項，刑法第50條、第53條、第51
    條第5款，裁定如主文。
中　　華　　民　　國　　111 　年　　11　　月　　3 　　日
                  刑事第十庭    法  官  陳怡珊
上正本證明與原本無異。
如不服本裁定，應於送達後五日內，向本院提出抗告狀。
                                書記官  吳韻聆
中　　華　　民　　國　　111 　年　　11　　月　　3 　　日
編        號  1 2 3 罪        名  毒品危害防制條例 毒品危害防制條例 毒品危害防制條例 宣告刑  有期徒刑4月 有期徒刑7月 有期徒刑10月 犯罪日期  109.05.03 108.05.09 108.04.30 偵查（自訴）機關年度案號  臺中地檢109年度毒偵字第2028號 臺中地檢108年度毒偵字第2377等號 臺中地檢108年度毒偵字第2377等號  最後事實審 法院 臺中地院 臺中地院 臺中地院  案號 109年度豐簡字第528號 108年度訴字第3069號 108年度訴字第3069號  判決日期 109年08月10日 109年04月30日 109年04月30日  確定判 決  法院 臺中地院 中高分院 中高分院  案號 109年度豐簡字第528號 109年度上訴字第2292號 109年度上訴字第2292號  判決確定日期 109年09月16日 109年11月26日 109年11月26日 得否易科罰金  是 否 否 備註  臺中地檢109年度執字第14435號 臺中地檢109年度執字第17884號    臺中地檢110年度執更字第2799號   
編        號  4 5 6 罪        名  毒品危害防制條例 毒品危害防制條例 毒品危害防制條例 宣告刑  有期徒刑7月 有期徒刑11月 有期徒刑1年 犯罪日期  108.04.30 108.07.31 108.09.19 偵查（自訴）機關年度案號  臺中地檢108年度毒偵字第2377等號 臺中地檢108年度毒偵字第2377等號 臺中地檢108年度毒偵字第2377等號  最後事實審 法院 臺中地院 臺中地院 臺中地院  案號 108年度訴字第3069號 108年度訴字第3069號 108年度訴字第3069號  判決日期 109年04月30日 109年04月30日 109年04月30日  確定判 決  法院 中高分院 中高分院 中高分院  案號 109年度上訴字第2292號 109年度上訴字第2292號 109年度上訴字第2292號  判決確定日期 109年11月26日 109年11月26日 109年11月26日 得否易科罰金  否 否 否 備註  1.臺中地檢109年度執字第17884號 2.臺中地檢110年度執更字第2799號   
編        號  7 8 (以下空白) 罪        名  毒品危害防制條例 妨害自由  宣告刑  有期徒刑8月 有期徒刑4月  犯罪日期  108.09.19 107.12.08  偵查（自訴）機關年度案號  臺中地檢108年度毒偵字第2377等號 臺中地檢108年度偵字第32737等號   最後事實審 法院 臺中地院 臺中地院   案號 108年度訴字第3069號 110年度訴字第853號   判決日期 109年04月30日 111年07月27日   確定判 決  法院 中高分院 臺中地院   案號 109年度上訴字第2292號 110年度訴字第853號   判決確定日期 109年11月26日 111年08月30日  得否易科罰金  否 是  備註  1.臺中地檢109年度執字第17884號 2.臺中地檢110年度執更字第2799號 臺中地檢111年度執字第11347號